臺灣高雄地方法院刑事判決　　　　　　　　　　　　　九十三年度易字第五二五號
　　公　訴　人　臺灣高雄地方法院檢察署檢察官
　　被　　　告　甲○○
右列被告因詐欺案件，經檢察官提起公訴（九十三年度偵字第四０三０號），被告於
本院準備程序中為有罪之陳述，經合議庭裁定由受命法官依簡式審判程序獨任審理，
本院判決如左：
    主  文
甲○○共同意圖為自己不法之所有，以詐術使人將本人之物交付，處有期徒刑肆月，
如易科罰金，以參佰元折算壹日。
    事  實
一、甲○○雖明知自己並無工作且無資力，竟受綽號「信仔」之不詳姓名年籍成年男
    子所誘，共同基於為自己不法所有之意圖，於民國九十二年三月三十一日，由「
    信仔」持甲○○之證件，先與陳冠華訂立售價新台幣（下同）四十五萬元之車牌
    號碼ＺＪ─４２８８自用小客車買賣契約，並覓得劉建屏擔任銀行貸款之保證人
    後，即透過朝欽實業股份有限公司（下稱朝欽公司）代為辦理，偽向第一商業銀
    行表明其有擔保物品及保證人且願如期償還分期款項之意，致使第一商業銀行陷
    於錯誤，而與甲○○訂立貸款契約，貸款三十九萬（起訴書原載為四十七萬六千
    三百七十六，業經公訴人當庭更正）元予甲○○，約定甲○○應分二年二十四期
    攤還，自九十二年四月三十日起至九十四年三月三十一日止，每月三十一日給付
    一萬九千八百四十九元。雙方並以上開小客車為標的而設定動產擔保抵押抵押權
    予第一商業銀行，約定甲○○應將前開自用小客車存放於高雄縣阿蓮鄉峰山村峰
    南三十六號，非經第一商業銀行同意，不得任意遷移、出質或為其他之處分。待
    甲○○得手後，自第一期之九十二年四月三十日起即未繳款，並隨即於同年五月
    中旬某日，將該自用小客車駛至位於高雄縣橋頭鄉省道台一線公路上之福安當鋪
    予以典當得款十萬元，並依約由甲○○、「信仔」與劉建屏三人分別朋分三萬元
    、五萬元及二萬元花用，使第一商業銀行受有損害。嗣因甲○○自始即未曾償還
    借款金額，即由朝欽公司法務人員蘇福源分別於同年六月十八日及八月二十一日
    前往甲○○住處察訪，發現甲○○及前開自小客車皆消失無蹤後，乃由第一商業
    商銀於九十二年八月二十一日將上開債權及動產抵押權均讓與朝欽公司，由朝欽
    公司具狀向臺灣高雄地方法院檢察署提出告訴，始查知上情。
二、案經朝欽公司訴由臺灣高雄地方法院檢察署檢察官偵查起訴。
    理  由
一、按除被告所犯為死刑、無期徒刑、最輕本刑為三年以上有期徒刑之罪或高等法院
    管轄第一審案件者外，於第一次審判期日前之準備程序進行中，被告先就被訴事
    實為有罪之陳述時，審判長得告知被告簡式審判程序之旨，並聽取當事人、代理
    人、辯護人及輔佐人之意見後，裁定進行簡式審判程序，刑事訴訟法第二百七十
    三條之一第一項定有明文。經核本件被告所犯係死刑、無期徒刑、最輕本刑為三
    年以上有期徒刑以外之罪，其於準備程序中就被訴事實為有罪之陳述，經法官告
    知簡式審判程序之旨，並聽取公訴人及被告之意見後，本院合議庭認宜進行簡式
    審判程序，爰依首揭規定合議裁定由受命法官獨任進行簡式審判程序，合先敘明
    。
二、右揭犯罪事實，業據被告於警偵訊及本院審理時坦承不諱，核與告訴代理人於警
    詢中之指述大致相符，且有借款契約書、汽車新領牌照登記書、車輛動產抵押契
    約書、動產擔保交易動產抵押設定登記申請書、存證信函、掛號郵件收件回執、
    動產擔保交易移轉契約書、動產擔保交易動產抵押設定債權人變更登記申請書、
    債權移轉證明書、債權移轉通知書各一紙附卷可稽。被告之自白已有相當之補強
    證據，足見其自白與事實相符，本案事證已臻明確，被告犯行洵堪認定，應依法
    論科。
三、核被告甲○○所為，係犯刑法第三百三十九條第一項之詐欺取財罪、動產擔保交
    易法第三十八條之罪。被告及「信仔」與劉建屏三人間，分別具有犯意聯絡及行
    為分擔，為共同正犯。又被告所犯上開二罪間，具有方法、目的之牽連關係，為
    牽連犯，應依刑法第五十五條，從一重之刑法詐欺取財罪處斷。爰審酌被告受他
    人誘惑，率即共同以違反動產擔保交易之方式詐騙銀行貸予款項，行為確有不該
    ，另衡其犯罪之動機、目的、手段、所生之危害及其於偵審中均能坦承犯行，表
    示悔意，惟迄今尚未與告訴人和解等一切情狀，酌情量處如主文所示之刑，並諭
    知易科罰金之折算標準，以資儆懲。
據上論斷，應依刑事訴訟法第二百七十三條之一第一項、第二百九十九條第一項前段
，動產擔保交易法第三十八條，刑法第十一條前段、第二十八條、第三百三十九條第
一項、第五十五條、第四十一條第一項前段，罰金罰鍰提高標準條例第一條前段、第
二條，判決如主文。
中    華    民    國      九十三      年      五      月     二十八     日
                                  臺灣高雄地方法院刑事第四庭
                                      法  官  林  勇  如
右正本證明與原本無異。
如不服本判決，應於判決送達後十日內，向本院提出上訴狀。
                                      書記官  許  雅  惠
中    華    民    國      九十三      年      五      月     二十八     日
附錄論罪科刑法條：
中華民國刑法第三百三十九條：
(普通詐欺罪)
意圖為自己或第三人不法之所有，以詐術使人將本人或第三人之物交付者，處五年以
下有期徒刑、拘役或科或併科一千元以下罰金。
以前項方法得財產上不法之利益或使第三人得之者，亦同。
前二項之未遂犯罰之。
動產擔保交易法第三十八條：
動產擔保交易之債務人，意圖不法之利益，將標的物遷移、出賣、出質、移轉、抵押
或為其他處分，致生損害於債權人者，處三年以下有期徒刑、拘役或科或併科六千元
以下之罰金。
